# 请教陈版：关于收入成本不匹配的问题【细节补充请教】

提问人：wx_5e0bfebc07c3 时间：2020-01-06 18:35:49
陈版好，之前的帖子您已回复，但有些细节还想跟您请教一下。非常感谢。
第一次问题：“陈版好，某提供劳务的企业准备IPO，收入确认由于行业特性，通常是先做业务后签合同（合同签订时间也取决于客户，下游较强势），才能确定金额，因此收入确认较滞后。而人工、折旧摊销、原材料等均已产生，过去由于谨慎性考虑，当期发生的所有成本均当期结转，期末不留存货（且由于所提供的劳务成果存在量多单价小的问题，行业惯例对成本核算不太精细，同行业均不留存货，但同行业收入确认时点不会滞后（具体细分领域有差别导致）。）。但由于该企业处于快速增长期，上述收入成本不匹配问题逐步突出，留存货与否对当期损益影响较大，又考虑到很多业务未签合同，留未确认收入项目成本金额较大的情况又难以解释存货跌价的问题。请教：
1 、是否可以保持收入成本错期，解释为谨慎性，因为发生的成本不确定能否收回。 2 、如收入成本必须解决不匹配问题，能否有办法在成本分摊时候，有办法降低期末留存货的金额（例如对分包、原材料等直接材料留存货，折旧人工等不留存货等）。感谢回答！”
您的回复：“基于谨慎考虑和IPO的惯例，“过去由于谨慎性考虑，当期发生的所有成本均当期结转，期末不留存货（且由于所提供的劳务成果存在量多单价小的问题，行业惯例对成本核算不太精细，同行业均不留存货”的做法是合理的，也建议继续保持。即使成本核算精细到可以合理划分每个合同成本的程度，其可收回性在没有客户合同支持的情况下也难以证明，故不符合资产的定义和确认条件。”
第二次问题：陈版您好，有几个细节还想跟您交流一下。 1 、模拟测算如正常留存货（成本粗略分摊至各合同测算），将新增当期净利润达到40%-50%，近两年报告期影响额的量级在 2500 多万级别，如此收入成本不匹配的情况下，假设保持现行政策，会使得毛利率比实际毛利率偏低 10 个百分点左右，我暂时未查到收入成本不匹配达到如此量级的案例，不知是否有参考案例？我很担心审核过程中对于不匹配如此大的情况同样无法接受。 2 、公司未签合同先做业务情况普遍，但目前从历史经验看，大部分最后都能签订合同确定金额收回款项（只是会滞后6-12个月），如此前提下，基于谨慎性成本全部结转在当期，是否会被质疑会计估算不合理，且对当期报表的准确性影响过大？望回复，非常感谢。

回答人：chenyiwei
这个问题的关键是如果期末保留部分无对应合同的劳务成本，则这部分劳务成本的可收回性将无证据支持（即使目前“从历史经验看，大部分最后都能签订合同确定金额收回款项（只是会滞后6-12个月），”），也即是不符合资产的定义和确认条件，所以会计上只能采用这种处理方式。该项收入和成本的不匹配的根源是该被审计单位与客户之间的地位不对等造成，客户处于绝对强势地位（如三大运营商），会计上的收入成本不匹配只是表象，深层次问题还是该种与客户之间地位的不对等导致的自身经营风险和客户信用风险的承担，以及对单一大客户过度依赖导致的风险，这才是IPO审核中会重点关注，可能对能否过会产生重大影响的问题。